Inventaris van de bestekken betreffende de Spoorwegen, 1860-1937
Nationaal Archief, Den Haag
- Bestekken van de Maatschappij tot Exploitatie van Staatsspoorwegen 1865-1937., 1.
  - Besteknrs. 1232-1250, 1911; 53
    1238 afbreken van de oude woning, en maken nieuwe woning voor de stationschef met bijkomende werken op het station Zutphen ten behoeve van de lijn Arnhem-Leeuwarden, 1911
    1239 maken inrichtingen voor het reinigen van veewagens op het station Utrecht ten behoeve van de lijn Utrecht-Boxtel, 1911
    1240 vervangen van twee kraanbruggen door een draaibrug voor dubbel spoor, maken bijkomende werken voor de overbrugging van het kanaal van Deventer naar Almelo bij de snippeling te Deventer ten behoeve van de lijn Arnhem-Leeuwarden, 1911
    1241 uitbreiden en wijzigen hoofdgebouwen met bijkomende werken te Bunde, Beek=Elsloo, Susteren, Echt, Swalmen, Reuver en Tegelen ten behoeve van de lijn Maastricht-Breda, 1911
    1242 leggen tweede spoor, maken bijkomende werken op het gedeelte Vught-Boxtel van de lijn Utrecht- Boxtel, 1911
    1243 leggen sporen, afbreken gebouwen, maken los- en laadplaats, bestrating, hoofd-, nevengebouw, overkapping voetbrug, goederenloods te Woerden van de lijn Utrecht-Rotterdam, 1911
    1244 wijzigen en uitbreiden hoofdgebouw en goederenloods, maken bijkomende werken op het station Gouda ten behoeve van de lijn Utrecht-Rotterdam, 1911
    1245 leggen sporen, wijzigen perrons, los-, laadplaats, toegangsweg, hoofd-, neven-, privaatgebouw, goederenloods, maken brug over de aa, Putten, woning, bergplaats, privaatgebouw te Helmond van de lijn Maastricht- Breda, 1911
    1246 leggen 2e spoor van km 43.200 tot km 46.950, enige bruggen gedeelte Hedel-'s-Hertogenbosch van de lijn Utrecht-Boxtel, en het gedeelte vanaf de Diezebrug tot station Oss en halte berchem van de lijn Tilburg- Nijmegen, 1911
    1247 leggen sporen, maken onderbouw brug voor vier sporen over de Zuid-Willemsvaart bij Weert, grond-, kunstwerken, leidingen, Putten, afrastering, bestrating, wegens de aanleg van de lijn Eindhoven-Weert, 1911
    1248 maken vijf wachterswoningen NRS 9, 16, 25, 41 en 49 met bijkomende werken op het gedeelte Breda- Eindhoven, van de lijn Maastricht-Breda, 1911
    1249 leggen en verleggen sporen en wissels, uitbreiden goederenloods SS met bijkomende werken op het station Venlo ten behoeve van de lijn Maastricht-Breda, 1911
    1250 wijzigen en uitbreiden aan en in het hoofdgebouw tot uitbreiding van lokalen van de HSM, en maken privaten en waterplaatsen in het lampisteriegebouw op het station Rotterdam DP ten behoeve van de lijn Rotterdam- Breda, 1911
  - Besteknrs. 1251-1266, 1911; 54
    Hierbij de aanbestedingen van de zgn. Kleine serie, nrs. 245-247 (niet gespecificeerd). Met inhoudsopgave Kleine serie 1911 nr 245-247, gedrukt
    1251 maken woning voor de opzichter W en W met kantoor, bergplaats en bijkomende werken op het station Sauwerd ten behoeve van de lijn Groningen-Delfzijl, 1911
    1252 maken dubbele wachterswoning met bijkomende werken op het station Vlake ten behoeve van de lijn Roosendaal-Vlissingen, 1911
    1253 maken seinhuis a op de Noordelijke zijvleugels van de landhoofden van de brug over de lange linschoten bij het station Woerden ten behoeve van de lijn Utrecht-Rotterdam, 1911
    1254 leggen sporen, afbreken brug over de roomburgerwetering, maken grondwerken, onderbouw brug en basculebrug wegens overbrugging van het Rijn Schiekanaal van de lijn Leiden-Woerden, 1911
    1255 maken dubbele brugwachterswoning met bijkomende werken bij de brug over het Rijn Schiekanaal ten behoeve van de lijn Leiden-Woerden, 1911
    1256 verwijderen bestaande, maken, stellen bovenbouw bruggen over de Roer, doorlaatkanaal van de Roer, over de weg in Hattemerveld in westelijk spoor Roermond - Sittard van de lijn Maastricht-Breda, 1911
    1257 maken dienstgebouwtje voor tractie en materieel bij de locomotievenloods op het station Venlo ten behoeve van de lijn Maastricht-Breda, 1911
    1258 afbreken wachterswoningen nrs. 53 en 68, maken twee wachterswoningen bij de wachtposten nrs. 54 en 67 met bijkomende werken op het gedeelte Leeuwarden-Groningen van de lijn Harlingen-Nieuweschans, 1911
    1259 afbreken oude gouwebrug, verbreden en uitdiepen gouwe, maken waterkerende kade, dubbele brugwachterswoning en bijkomende werken wegens het in dienst nemen van de nieuwe gouwebrug bij Gouda ten behoeve van de lijn Utrecht-Rotterdam, 1911
    1260 verplaatsen seinhuis b van station Tilburg van de Maastricht-Breda, naar station Nuth, maken twee seinhuizen met bijkomende werken op de stations Nuth en Geleen Zuid oost ten behoeve van de lijn Sittard- Herzogenrath, 1911
    1261 maken bergplaats, aanbouw aan de locomotievenloods met bijkomende werken op het station Amsterdam WP ten behoeve van de lijn Amsterdam-Pr-grens, 1911
    1262 wijzigen en uitbreiden van diverse wachterswoningen op de lijn Meppel-Groningen, 1911
    1263 afbreken bestaande, maken nieuwe hommelsepoort met hulpwerken en bijkomende werken op het gedeelte Arnhem-Arnhem-Velperpoort van de lijn Amsterdam-Pr-grens, 1911
    1264 leggen sporen, afbreken gebouwen, maken grond-, kunstwerken, gebouwen, tunnel, perrons, overkapping, bestrating, waterbezorging, afrastering wegens uitbreiden te Weert van de lijn Eindhoven-Weert, 1911
    1265 wijzigen en uitbreiden gebouwen op het station Kaatsheuvel Capelle ten behoeve van de lijn Lage Zwaluwe-'s-Hertogenbosch, 1912
    1266 leggen en verleggen sporen en wissels, maken grondwerken, overwegen en bijkomende werken wegens het leggen van het tweede spoor op het gedeelte Nijmegen Mook middelaar van de lijn Nijmegen-Venlo, 1911
  - Besteknrs. 1267-1287, 1912; 55
    nrs. 1267, 1271, 1270, 1272, 1277 en 1279 in inv. nr. 83A
    Inhoudsopgave 1912 nr 1265-1312, gedrukt
    - bestek nr 1267 in inv.nr. 83A.
    1268 wijzigen hoofdgebouw en goederenloods, maken hoofd-, privaatgebouw, perron, overkapping, goederenloods, dienstgebouw op het rangeerterrein te Heerlen van de lijn Sittard-Herzogenrath, 1912
    1269 maken dubbele brugwachterswoning (wachtpost 12) bij de Mark ten behoeve van de lijn Rotterdam- Breda, 1912
    - bestekken nrs 1270 t/m 1272 in inv.nr. 83A.
    1273 wijzigen onderbouw en vervangen ijzeren bovenbouw, van de beweegbare bruggen over het zijkanaal van de Oude Arne bij Arnemuiden ten behoeve van de lijn Roosendaal-Vlissingen, 1912
    1274 leggen tweede spoor met bijkomende werken op het gedeelte Maastricht-Sittard van de lijn Maastricht- Breda, 1912
    1275 maken, wijzigen pijlers en landhoofden, maken, stellen bovenbouw bruggen over Maasvallei, kanjelbeek en geul lijn Maastricht-Breda, en over Maasvallei en kanjelbeek lijn Aken-Maastricht, 1912
    1276 afbreken en opruimen bestaande woning, maken wachterswoning nr. 18 bij km 26.000 met bijkomende werken ten behoeve van de lijn Aken-Maastricht, 1912
    - bestek nr 1277 in inv.nr. 83A
    1278 leggen tweede spoor gedeelte Valkenburg-Schin op Geul, leggen en verleggen sporen en wissels, verlengen duikers, maken losplaatsen en laadplaatsen en enige verdere werken ten behoeve van de lijn Aken- Maastricht, 1912
    - bestek nr 1279 in inv.nr. 83A
    1280 maken hoofdgebouw, perrongebouwen, perron en woningen op het station Maarheeze, maken hoofdgebouw, bergplaats, abri en woningen op het station Sterksel, maken dienstwoningen met bijkomende werken op het gedeelte Heeze-Weert van de lijn Eindhoven-Weert, 1912. Opmerking "Afzonderlijk gebonden", maar niet aangetroffen in depot. (ontbreekt.)
    1281 leggen en verleggen sporen en wissels, maken draaischijf 20m middellijn met bijkomende werken op het station Heerlen ten behoeve van de lijn Sittard-Herzogenrath, 1912
    1282 maken, afbreken, leggen, verplaatsen gebouwen, inrichtingen, kunstwerken, sporen, perrons, bestratingen, wegens uitbreiding station Maastricht van de lijn Maastricht-Breda, 1912
    1283 maken wachterswoning bij km 7.845 met bijkomende werken op het station Elst ten behoeve van de lijn Arnhem-Nijmegen, 1912
    1284 maken vier wachthuizen met bijkomende werken op de stations Bunde en Beek=Elsloo ten behoeve van de lijn Maastricht-Breda, 1912
    1285 wijzigen van het viaduct, maken hulpwerken en bijkomende werken te Arnhem Velperpoort op het gedeelte Arnhem-Pr-grens km 93.210 - 93.370 van de lijn Amsterdam-Pr-grens, 1912
    1286 uitbreiden locomotievenloods HSM, maken enige bijkomende werken op het station Utrecht V tem behoeve van de lijn Utrecht-Boxtel, 1912
    - aanleg van de lijn Heerlen-Schin op Geul, met maken van grondwerken, kunstwerken, bestratingen, perrons, losplaatsen, laadplaatsen, afrasteringen, beveiligingswerken, leggen sporen en wissels, maken enige verdere werken, 1912. Bestek nr 1287 afzonderlijk gebonden.
  - Besteknrs. 1288-1299, 1302-1306, 1308, 1310, 1312, 1912; 56
    Hierbij de aanbesteding van de zgn. Kleine serie, nr. 248 (niet gespecificeerd). Met inhoudsopgave Kleine serie 1912 nr 248, gedrukt
    1288 maken twee seinhuizen en een wachthuisje met bijkomende werken op het emplacement Zevenaar ten behoeve van de lijn Amsterdam-Pr-grens, 1912
    1289 leveren grove gewassen grind ten behoeve van de lijn Zuidbroek-Delfzijl, 1912
    - leggen sporen, slopen gebouwen, maken grondwerken, kunstwerken, gebouwen, tunnel, perrons, overkapping, waterbezorging, bestrating, afrastering wegens uitbreiding station Eindhoven van de lijn Maastricht-Breda, 1912. Bestek nr 1290 afzonderlijk gebonden.
    1291 maken perron overkapping van gewapend beton opde perrons van het station Maastricht ten behoeve van de lijn Maastricht-Breda, 1912
    1292 leveren grove gewassen grind ten behoeve van de lijn Leiden-Woerden, 1912
    1293 leggen sporen, maken grond-, kunstwerken, leidingen, perrons, overwegen wegens leggen 2e spoor op de gedeelten Groningen-Haren lijn Meppel-Groningen en Groningen-westerbroek lijn Harlingen-Nieuweschans, 1912
    1294 leggen en verleggen sporen en wissels, maken draaischijf 20m middellijn en enige verdere werken op het station 's-Hertogenbosch ten behoeve van de lijn Utrecht-Boxtel, 1912
    1295 afbreken en opruimen wachterswoning bij km 18.812, maken woning voor de ploegbaas op het station Heerlen ten behoeve van de lijn Sittard-Herzogenrath, 1912
    1296 wijzigen drie dienstwoningen in een dubbele woning, maken woning voor de ploegbaas en enige verdere werken op het station kralingseveer ten behoeve van de lijn Utrecht-Rotterdam, 1912
    1297 leggen en verleggen sporen en wissels, maken grondwerken, kunstwerken, leidingen, perrons, overwegen en enige verdere werken wegens het leggen van het tweede spoor op het gedeelte westerbroek-Zuidbroek ten behoeve van de lijn Harlingen-Nieuweschans, 1912
    1298 maken woning voor de ploegbaas met bijkomende werken op het station Moordrecht ten behoeve van de lijn Utrecht-Rotterdam, 1912
    1299 leggen en verleggen sporen en wissels, maken grondwerken, losplaats, laadplaats en enige verdere werken op het station Groningen ten behoeve van de lijn Harlingen-Nieuweschans, 1912
    - bestek nrs 1300 en 1301 in inv.nr. 57
    1302 uitbreiden goederen-, maken douaneloods, losplaats, afbreken gebouwen, inrichtingen, wijzigen sporen, perron, riolering, bestrating, maken afrasteringen wegens uitbreiding te Roermond lijn Maastricht-Breda, 1912
    1303 maken dienstgebouw op het station Enschede ten behoeve van de lijn Zutphen-Pr-grens, 1912
    1304 maken overlaadperron met overkapping en gebouwtjes, opbreken en leggen van sporen en wissels met bijkomende werken te Blerick ten behoeve van de lijn Maastricht-Breda, 1912
    1305 leggen en verleggen sporen en wissels, maken grondwerken, locomotievenloods met dienstlokalen, depotgebouw, privaatgebouwtje, takkenbossenloods, kolenpark en enige bijkomende werken op het station Heerlen ten behoeve van de lijn Sittard-Herzogenrath, 1912
    1306 maken wachterswoning bij wachtpost 131-a km 164.500 op het gedeelte Heerenveen-Leeuwarden van de lijn Arnhem-Leeuwarden, 1912
    - bestek nr 1307 in inv.nr. 57
    1308 vervangen, versterken en aanbrengen van dragers en diagonalen aan de bruggen over de Lek bij Culemborg, de Waal bij Zaltbommel en de Maas bij Hedel ten behoeve van de lijn Utrecht-Boxtel, 1912
    - bestek nr 1309 in inv.nr. 57
    1310 leggen en verleggen sporen en wissels, maken gronwerken, kunstwerken, overwegen perrons, losplaatsen, laadplaatsen en enige bijkomende werken op de gedeelten Maastricht-Valkenburg en Schin op Geul- wylre/gulpen van de lijn Aken-Maastricht, 1912
    - bestek 1311 in inv.nr. 57
    1312 maken grondwerken, wijzigen sporen en wissels, uitbreiden losplaats en laadplaats, wijzigen perrons, maken bijkomende werken op het station Deurne ten behoeve van de lijn Maastricht-Breda, 1912
  - Besteknrs. 1300, 1301, 1307, 1309, 1311, 1313-1325, 1913; 57
    Inhoudsopgave 1913 nr 1300-1346, gedrukt
    1300 wijzigen bestaand hoofdgebouw in een woning, maken hoofdgebouw, nevengebouw en enige verdere werken op het station Echten ten behoeve van de lijn Meppel-Groningen, 1913
    1301 maken hoofdgebouw met bijkomende werken op het station Maastricht ten behoeve van de lijn Maastricht-Breda, 1913
    1307 maken drainering met leidingen, putten en bijkomende werken op het stationsemplacement Den Haag SS ten behoeve van de lijn Gouda-Den Haag, 1913
    1309 maken leveren en stellen van de bovenbouw van de bruggen over de Maas bij Buggenum met bijkomende werken ten behoeve van het tweede spoor van de lijn Budel-Vlodrop, 1913
    1311 leggen en verleggen sporen en wissels, uitbreiden losplaats en laadplaats, opruimen en maken veelading en enige bijkomende werken op het station De Steeg ten behoeve van de lijn Arnhem-Leeuwarden, 1913
    1313 leggen sporen, uitbreiden perron en overkapping, verplaatsen en uitbreiden goederenloods, los-, laadplaats, wijzigen beschoeing, maken steiger te Hoogezand=Sappemeer van de lijn Harlingen-Nieuweschans, 1913
    1314 maken enkele wachterswoningen en een dubbele wachterswoning op het gedeelteVenlo-Eindhoven van de lijn Maastricht-Breda, 1913
    1315 afbreken wachterswoning nr. 38 en maken nieuwe wachterswoning op het station Dordrecht ten behoeve van de lijn Rotterdam-Breda, 1913
    1316 leggen en verleggen sporen en wissels, maken grondwerken, overwegen, kunstwerk bij km 52.703 met bijkomende werken, wegenes het leggen van het tweede spoor op het gedeelte Hengelo-Enschede van de lijn Zutphen-Pr-grens, 1913
    1317 verbeteren wachterswoningen op de lijn Zutphen-Pr-grens, 1913
    1318 wijzigen woning van de stationschef op het station Tilburg ten behoeve van de lijn Maastricht-Breda, 1913
    1319 uitbreiden hoofdgebouw, maken nevengebouw, schuilplaats met overpad en enige verdere werken wegens uitbreiding van het station Wolfheze ten behoeve van de lijn Amsterdam-Pr-grens, 1913
    1320 vervangen kraanbrug door een ophaalbrug voor dubbel spoor, maken bijkomende werken over het Stobbegat bij Heerenveen ten behoeve van de lijn Arnhem-Leeuwarden, 1913
    1321 uitbreiden zadelmakerij, bureau en magazijn van de centrale werkplaats te Tilburg ten behoeve van de lijn Maastricht-Breda, 1913
    1322 leggen en verleggen sporen en wissels, verlengen perrons, verplaatsen losweg en laadweg met verhoogde losplaats en laadplaats, maken grondwerken en bijkomende werken op het station Dordrecht ten behoeve van de lijn Rotterdam-Breda, 1913
    1323 maken en stellen van een perron constructie langs twee bruggen over de Wijnstraat ter verlenging van het eerste perron op het station Rotterdam Beurs ten behoeve van de lijn Rotterdam-Breda, 1913
    1324 uitbreiden koperdraaierij en maken daklichten boven locomotiefstelplaatsen 1 en 2 van de centrale werkplaats Tilburg ten behoeve van de lijn Maastricht-Breda, 1913
    1325 gedeeltelijk afbreken van het door brand vernielde hoofdgebouw, verplaatsen en uitbreiden goederenbergplaats, maken hoofdgebouw met enige verdere werken op het station Bodegraven ten behoeve van de lijn Leiden-Woerden, 1913
  - Besteknrs. 1326-1343, 1345, 1913; 58
    nr. 1329 (zonder tekeningen) in inv. nr. 83A
    Zonder inhoudsopgave. Zie inv.nr. 57
    1326 leggen en verleggen sporen en wissels, maken grondwerken, kunstwerken, leidingen, perrons en bijkomende werken wegens het leggen tweede spoor op het gedeelte Meppel-Hoogeveen van de lijn Meppel- Groningen, 1913
    1327 leggen en verleggen sporen en wissels, wijzigen veelading, maken goederenloods met enige verdere werken op het station Nieuwerkerk ten behoeve van de lijn Utrecht-Rotterdam, 1913
    1328 uitbreiden riolering, maken drainering en enige bijkomende werken op het emplacement Arnhem ten behoeve van de lijn Amsterdam-Pr-grens, 1913
    - bestek nr 1329 (zonder tekeningen) in inv. nr. 83A
    1330 maken wachterswoningen nrs. 24, 27, 28, 30, 31, 33, 34, 35 en 36 met bijkomende werken op de lijn Maastricht-Luik, 1913
    1331 maken gebouwen met bijkomende werken op de stations Voerendaal, Klimmen Ransdaal en Schin op Geul ten behoeve van de lijn Heerlen-Schin op Geul, 1913
    1332 leggen en verleggen sporen en wissels, maken grondwerken, kunstwerken, leidingen, perrons, losplaatsen, laadplaatsen en bijkomende werken wegens het leggen tweede spoor op het gedeelte Hoogeveen-Assen van de lijn Meppel-Groningen, 1913
    1333 leggen sporen, afbreken woning, uitbreiden goederenloods, maken grondwerken, woning, reservoirgebouw wegens leggen 2e spoor van km 15.036 tot emplacement Alphen=Oudshoorn lijn Leiden-Woerden, 1913
    1334 verwijderen opzetwerk, aanbrengen balanshefinrichting, kopversterkingen, nieuw brugdek van brandplaten, ontspoorbalken op de dwarsliggers van de draaibrug over de angstel bij het station Nieuwersluis ten behoeve van de lijn Amsterdam-Pr-grens, 1913
    1335 verbeteren wachterswoningen nrs. 19, 20, 23, 25, 27, 28, 30, 33, 34, 35, 36, 38, 39, 43, 45, 48, 49, 50, 52, 53, 55, 56, 57, 58, 60 en 61 ten behoeve van de lijn Tilburg-Nijmegen, 1913
    1336 wijzigen en uitbreiden van het hoofdgebouw met wachtkamers en een woning voor de chef met bijkomende werken op het station Stadskanaal ten behoeve van de lijn Assen-Stadskanaal, 1913
    1337 wijzigen onderbouw van de brug over de Maas bij Buggenum en het viaduct bij km 85.040 ten behoeve van de lijn Budel-Vlodrop, 1913
    1338 maken, leveren en stellen van de metalen bovenbouw met toebehoren van de draaibrug over de Kerkvaart bij Breukelen ten behoeve van de lijn Amsterdam-Pr-grens, 1913
    1339 maken goederenloods, afbreken en opruimen van bestaande gebouwen, verlengenlosplaats, laadplaats en perron op het station Blerick ten behoeve van de lijn Maastricht-Breda, 1913
    1340 leggen en verleggen sporen en wissels, verlengen eerste perron, maken tweede perron en bijkomende werken tussen km 25.391 en 26.216 emplacement Kaatsheuvel Capelle ten behoeve van de lijn Lage Zwaluwe-'s-Hertogenbosch, 1913
    1341 maken wachterswoningen bij km 6.338 en 11.063 met bergplaatsen ten behoeve van de lijn Sittard- Herzogenrath, 1913
    1342 wijzigen en uitbreiden hoofdgebouw, maken privaatgebouw met magazijn en enige verdere werken op het station Etten=Leur ten behoeve van de lijn Breda-Roosendaal, 1913
    1343 leggen sporen, wijzigen los- en laadplaats, verlengen duiker, afbreken bestaande en maken nieuwe perrons op het emplacement Groningen halte van de lijn Groningen-Delfzijl, 1913
    - bestek nr 1344 in inv.nr. 59
    1345 maken goederenloods, losplaats, laadplaats en enige bijkomende werken op het station Vleuten ten behoeve van de lijn Utrecht-Rotterdam, 1913.
  - Besteknrs. 1344, 1346-1353, 1914; 59
    Inhoudsopgave 1914 nr 1344-1372, gedrukt
    1344 wijzigen en uitbreiden hoofdgebouw op het station Wouw ten behoeve van de lijn Roosendaal- Vlissingen, 1914
    1346 maken waterbezorging met reservoirgebouw en enige verdere werken op het station Hoogeveen ten behoeve van de lijn Meppel-Groningen, 1914
    1347 verbeteren wachterswoningen nrs. 1, 2, 3, 4, 5, 6, 7, 8, 9, 10, 11, 12, 13, 14, 15, 16, 17, 18, 19, 20, 21, 22, 23, 24, 25, 26 en 27, maken bijkomende werken ten behoeve van de lijn Tilburg-Turnhout, 1914
    1348 verbeteren wachterswoning nr. 15 ten behoeve van de lijn Utrecht-Boxtel, 1914
    1349 maken grondwerken, spoorwerken, aanvoerleidingen, afvoerleidingen en bijkomende werken wegens de aanleg van een rangeeremplacement te Susteren ten behoeve van de lijn Maastricht-Breda, 1914
    1350 leggen en verleggen sporen en wissels, wijzigen en uitbreiden van de douaneloods, makem bijkomende werken op het station Enschede ten behoeve van de lijn Zutphen-Pr-grens, 1914
    1351 uitbreiden, en maken gebouwen, inrichtingen en enige bijkomende werken ten behoeve van de centrale werkplaats te Zwolle aan de lijn Arnhem-Leeuwarden, 1914
    1352 uitbreiden hoofdgebouw, en maken enige verdere werken op het station Bergen op Zoom ten behoeve van de lijn Roosendaal-Vlissingen, 1914
    1353 leggen en verleggen sporen en wissels, opruimen en maken hulpwerken, gebouwen en inrichtingen, maken grondwerken, kunstwerken en bijkomende werken wegens uitbreiding van het station en emplacement Deventer ten behoeve van de lijn Arnhem-Leeuwarden, 1914
  - Besteknrs. 1354-1364, 1366-1372, 1914; 60
    Hierbij de aanbestedingen van de zgn. Kleine serie, nr. 249 (niet gespecificeerd).
    1354 leggen sporen, verplaatsen gebouwen, wijzigen perrons maken grond-, kunstwerken, waterbezorging, overkapping, overwegen wegens leggen 2e spoor gedeelte Heerlen-Kerkrade-grens van de lijn Sittard-Herzogenrath, 1914
    1355 leggen en verleggen sporen en wissels, wijzigen, uitbreiden en maken gebouwen, inrichtingen, dienstwoning en enige verdere werken op het station Nieuwersluis ten behoeve van de lijn Amsterdam-Pr-grens, 1914
    1356 maken wachterswoningen nrs. 24, 29 en 32 met bijkomende werken op het gedeelte 's- Hertogenbosch-Nijmegen ten behoeve van de lijn Tilburg-Nijmegen, 1914
    1357 verlengen en verbreden perron, maken wachterswoning, schuilplaats en enige verdere werken aan de stopplaats Baardwijk ten behoeve van de lijn Zwaluwe-'s-Hertogenbosch, 1914
    1358 uitbreiden hoofdgebouw, maken bijkomende werken op het station vriezeveen ten behoeve van de lijn Marienberg-Almelo, 1914
    1359 maken, wijzigen en uitbreiden diverse gebouwen en inrichtingen met bijkomende werken op het station Nijmegen ten behoeve van de lijn Arnhem-Nijmegen, 1914
    1360 maken hoofdgebouw met chefswoning, bergplaats en bijbehorende werken op de halte kruispunt beugen ten behoeve van de lijn Nijmegen-Venlo, 1914
    1361 leggen en verleggen sporen en wissels, maken grondwerken, ophaalbrug, dubbele grondduiker en enige verdere werken wegen het maken van een spoorweghaven op het station Den Ham Vroomshoop ten behoeve van de lijn Marienberg-Almelo, 1914
    1362 leggen en verleggen sporen en wissels, maken grondwerken, losplaats, laadplaats, veelading en enige verdere werken op het station Zevenhuizen-Moerkapelle ten behoeve van de lijn Gouda-Den Haag, 1914
    1363 maken woning voor de ploegbaas op het station Vlissingen ten behoeve van de lijn Roosendaal- Vlissingen, 1914
    1364 leggen en verleggen sporen en wissels, uitbreiden van de kantoren aan de goederenloods maken bijkomende werken op het emplacement Dordrecht haven ten behoeve van de lijn Rotterdam-Breda, 1914
    - bestek nr 1365 in inv.nr. 63.
    1366 maken havenspoor met bijkomende werken op het emplacement Alphen=Oudshoorn ten behoeve van de lijn Leiden-Woerden, 1914
    1367 uitbreiden goederenloods en douaneloods, maken postgebouw, tractiegebouw en enige verdere werken op het station Kerkrade-rolduc ten behoeve van de lijn Sittard-Herzogenrath, 1914
    1368 uitbreiden en verbeteren hoofdgebouwen op de stations Velp, De Steeg, Dieren, Brummen en Gorssel van de lijn Arnhem-Leeuwarden, en de stations Laren en Markelo van de lijn Zutphen-Pr-grens, 1914
    1369 leggen sporen en wissels, maken spoorweghaven en bijkomende werken bij de provinciale hoogspanningscentrale te Groningen ten behoeve van de lijn Harlingen-Nieuweschans, 1914